【裁判字號】    88,訴,1810
【裁判日期】    890131
【裁判案由】    毒品危害防制條例
【裁判全文】
臺灣板橋地方法院刑事判決                        八十八年度訴字第一八一０號
    公  訴  人  臺灣板橋地方法院檢察署檢察官
    被      告  甲○○
右列被告因違反毒品危害防制條例案件，經檢察官提起公訴（八十八年度偵緝字第一
四九九號），本院判決如左：
    主  文
甲○○連續轉讓第二級毒品，處有期徒刑捌月。
    事  實
一、甲○○明知安非他命業經毒品危害防制條例列為第二級毒品，不得製造、運輸、
    販賣、轉讓、施用或持有，因其曾自友人乙○○（所涉違反毒品危害防制條例案
    件另由檢察官偵辦中）處無償受讓安非他命施用，於乙○○向其索討安非他命施
    用時，竟基於概括之犯意，先後於民國八十八年二月間，前往臺北縣五股鄉陸光
    一村七六四號乙○○現住處（起訴書誤載提供安非他命之地點為臺北縣三重市○
    ○路○段一九六號十二樓甲○○原住處及臺北縣三重市○○街二三０巷十七號乙
    ○○戶籍地），連續多次無償轉讓安非他命予乙○○施用。嗣於八十八年二月二
    十三日晚上八時三十分許，經警在臺北縣板橋市○○街六十六號「嘉緣汽車旅館
    」一二九號房內查獲乙○○而悉上情。
二、案經臺北縣警察局板橋分局報請臺灣板橋地方法院檢察署檢察官偵查起訴。
    理  由
一、訊據被告甲○○矢口否認有轉讓第二級毒品安非他命之犯行，並辯稱：伊未無償
    提供安非他命予乙○○施用，而係二人一同出資購買，一起施用云云。經查：右
    揭被告轉讓安非他命予乙○○施用之事實，業據其於偵查中坦承：「我有拿安非
    他命到他家（應係指臺北縣五股鄉陸光一村七六四號乙○○現住處）一起使用多
    次，（而乙○○向我要安非他命時）我沒有拒絕」等情不諱（見八十八年度偵緝
    字第一四九九號偵查卷第三十頁反面），而證人乙○○於警訊中亦證稱：伊所施
    用之安非他命是綽號「小龍」（即被告）的男子還給我的，因他沒有安非他命吸
    食的時候，伊會給他，而伊沒得吸食時他就會還給我等情明確（見八十八年度偵
    字第五一六六號偵查卷十六頁反面），而被告復供承多次至乙○○住處施用安非
    他命，衡情二人間應有良好友誼而無怨隙，則證人乙○○當無設詞誣陷被告之理
    ？且其就被告無償轉讓安非他命供其施用之品名、原因等基本事實，供述亦甚明
    確，是該證人乙○○之證言應與事實相符。從而，被告所辯上情，顯係卸責之詞
    ，不足採信。罪證明確，被告犯行洵堪認定。
二、按毒品危害防制條例業於八十六年十月三十日經立法院三讀通過，經總統於八十
    七年五月二十日公布施行，自同年月二十二日起生效，該條例已將安非他命列為
    第二級毒品管制，自不得非法製造、運輸、販賣、轉讓、施用或持有，被告違反
    此項規定，轉讓安非他命予乙○○施用之行為，核係觸犯同條例第八條第二項之
    轉讓第二級毒品罪。又被告持有安非他命之低度行為，應為其轉讓之高度行為所
    吸收，不另論罪。再被告先後多次轉讓安非他命之犯行，時間緊接，所犯又係構
    成犯罪要件相同之罪名，顯係基於概括犯意為之，為連續犯，應依刑法第五十六
    條之規定以一罪論，並加重其刑。爰審酌被告之品行、智識程度、犯罪之動機，
    非法轉讓安非他命對他人身心之戕害與對社會治安可能之危害程度，以及被告犯
    罪後猶矢口否認犯行等一切情狀，量處如主文所示之刑，以示懲儆。
三、本件事證已臻明確，且證人乙○○經本院傳拘無著，無從再予訊問，是被告聲請
    再予傳訊乙節，核無必要，併此敘明。
據上論斷，應依刑事訴訟法第二百九十九條第一項前段，毒品危害防制條例第八條第
二項，刑法第十一條前段、第五十六條，判決如主文。
本案經檢察官高奕驤到庭執行職務。
中      華      民      國      八十九      年    一      月   三十一   日
                                      臺灣板橋地方法院刑事第三庭
                                          法  官  趙  義  德
右正本證明與原本無異
如不服本判決應於送達後十日內向本院提出上訴狀
                                          書記官  張  慧  玲
中      華      民      國      八十九      年    二      月     九     日
附錄本案論罪科刑法條全文：
毒品危害防制條例第八條第二項：
轉讓第二級毒品者，處六月以上五年以下有期徒刑，得併科新台幣七十萬元以下罰金
。


司法院資訊處製作；財團法人民間司法改革基金會備份。
